臺灣板橋地方法院刑事判決　　　　　　　 94年度易字第315號
公　訴　人　臺灣板橋地方法院檢察署檢察官
被　　　告　甲○○
上列被告因違反毒品危害防制條例案件，經檢察官提起公訴（93
年度核退偵字第801 號），本院依簡式審判程序判決如下：
    主  文
甲○○持有第一級毒品，累犯，處有期徒刑壹年。扣案之第一級
毒品海洛因貳拾伍包（標示HR(+) 者貳拾貳包，合計淨重拾肆
點柒公克；標示HR(-) 者包，合計淨重貳拾貳點肆公克）
沒收銷燬之；空包裝袋貳拾伍只沒收。
    事  實
一、甲○○前曾於民國82年間因違反麻醉藥品管理條例案件，經
    臺灣臺北地方法院判處有期徒刑5 月，如易科罰金以300 元
    折算1 日確定，於82年9 月23日易科罰金執行完畢；復於86
    年間因違反同條例案件，經本院判處有期徒刑6 月，如易科
    罰金以300 元折算1 日確定，於87年5 月9 日縮刑期滿執行
    完畢；再於87年間因違反同條例案件，經本院判處有期徒刑
    3 月，如易科罰金以300 元折算1 日確定，87年7 月1 日易
    科罰金執行完畢；再於90年間因竊盜案件，經本院判處有期
    徒刑3 月，如易科罰金以300 元折算1 日確定，於90年11月
    28日執行完畢；復於91年間因施用第一級、第二級毒品案件
    ，經本院分別判處有期徒刑8 月、4 月，並定應執行刑為有
    期徒刑10月確定，於93年6 月26日縮刑期滿執行完畢（以上
    犯罪僅90年以後之犯罪在本案構成累犯）。詎猶不知悛悔，
    明知海洛因係毒品危害防制條例公告禁止持有之第一級毒品
    ，任何人均不得擅自持有之，竟基於持有第一級毒品海洛因
    之犯意，於93年7 月下旬某日，在臺北縣板橋市○○○路○
    段之某電動玩具店前，以新臺幣（下同）20餘萬元之代價，
    向真實姓名年籍不詳綽號「阿狗」之成年男子，購買第一級
    毒品海洛因25包（標示HR(+) 者22包，均含第一級毒品海洛
    因成分，合計淨重34.37 公克，空包裝袋重6.51公克，純度
    為25.60 ﹪，純質淨重8.80公克；另標示HR(-) 者3 包，均
    含微量第一級毒品海洛因成分，合計淨重22.34 公克，空包
    裝袋重2.25公克【註：因海洛因量微，定量分析無法檢出海
    洛因純度值】）而持有之。嗣於同年10月25日上午10時許，
    在臺北縣板橋市○○街88之2 號3 樓頂加蓋之住處，為警查
    獲，並扣得上開第一級毒品海洛因25包、第二級毒品安非他
    命8 包（其同時持有安非他命部分，因另涉施用第二級毒品
    罪嫌，業由檢察官另案聲請簡易判決處刑）及研磨機1 台、
    電子磅秤1 台、殘渣袋9 個、分裝尖吸管6 支、分裝袋1 大
    包。
二、案經臺北縣政府警察局海山分局移送臺灣板橋地方法院檢察
    署檢察官偵查起訴。
    理  由
一、本院於準備程序進行中，被告甲○○就被訴事實為有罪之陳
    述，經告知被告簡式審判程序之旨，並聽取公訴人及被告之
    意見後，裁定進行簡式審判程序。
二、前揭事實，業據被告在本院審理時坦承不諱，且扣案之白色
    粉末25包，經送請法務部調查局鑑驗結果，其中標示HR(+)
    者22包，均含第一級毒品海洛因成分，合計淨重34.37 公克
    ，空包裝袋重6.51公克，純度為25.60 ﹪，純質淨重8.80公
    克；另標示HR(-) 者3 包，均含微量第一級毒品海洛因成分
    ，合計淨重22.34 公克，空包裝袋重2.25公克【註：因海洛
    因量微，定量分析無法檢出海洛因純度值】，有該局93年11
    月23日調科壹字第060009105 號鑑定通知書1 紙附卷可稽。
    至被告雖辯以其於93年10月25日凌晨亦有施用第一級毒品海
    洛因犯行，惟因其於當日上午10時許經警查獲後所採尿液經
    1 份附卷可稽，是尚難憑以認定被告確有施用第1 級毒品海
    洛因之犯行，附此敘明。是本件事證明確，被告犯行洵堪認
    定，應予依法論科。
三、查被告持有第一級毒品海洛因，核係犯毒品危害防制條例第
    11條第1 項之持有第一級毒品罪。又查，被告前曾於90年間
    因竊盜案件，經本院判處有期徒刑3 月，如易科罰金以300
    元折算1 日確定，於90年11月28日執行完畢；復於91年間因
    施用第一級、第二級毒品案件，經本院分別判處有期徒刑8
    月、4 月，並定應執行刑為有期徒刑10月確定，於93年6 月
    26日縮刑期滿執行完畢，有臺灣高等法院被告前案紀錄表1
    份在卷可稽，其於有期徒刑執行完畢後，5 年以內再犯本件
    有期徒刑以上之罪，為累犯，應依刑法第47條規定，加重其
    刑。再按持有毒品達一定數量者，加重其刑至二分之一，其
    標準由行政院定之，毒品危害防制條例第11條第4 項定有明
    文，而依行政院93年1 月7 日發布之「轉讓持有毒品加重其
    刑之數量標準」第2 條第1 項第1 款規定，持有第一級毒品
    達淨重5 公克以上，即應加重其刑至二分之一（依前開「轉
    讓持有毒品加重其刑之數量標準」第2 條第2 項規定，所稱
    淨重係指除去包裝後之毒品重量），查本件被告持有之第一
    級毒品海洛因25包淨重達56.71 公克，顯已逾前開應加重其
    刑之一定數量5 公克標準，自應依前開規定遞予加重其刑。
    爰審酌被告前已有多次毒品前科，素行非佳，明知法令明文
    禁止持有第一級毒品海洛因，竟購入數量頗多之海洛因而持
    有之，不僅戕害自己身心，更對社會秩序危害甚鉅，並斟酌
    其犯罪之動機、手段、所生危害暨其犯後態度等一切情狀，
    量處如主文所示之刑，以示懲儆。至扣案之海洛因25包（標
    示HR (+)者22包，均含第一級毒品海洛因成分，合計淨重為
    34.37 公克，空包裝袋重6.51公克，純度為25.60 ﹪，純質
    淨重8.80公克；另標示HR(-) 者3 包，均含微量第一級毒品
    海洛因成分，合計淨重22.34 公克），係屬查獲之第一級毒
    品，不問屬於犯人與否，爰依毒品危害防制條例第18條第1
    項前段沒收銷燬之；又上開毒品係以25只塑膠袋包裝（空包
    裝重8.76公克），該毒品外包裝既係用於包裹毒品，防其裸
    露、潮濕，便於攜帶，可與毒品分離，亦係供本案犯罪所用
    之物，且係屬被告所有，因毒品危害防制條例第19條第1 項
    並無就犯該條例第11條之罪所用之物，應予沒收之規定，故
    適用刑法第38條第1 項第2 款規定宣告沒收。至於其餘扣案
    之研磨機1 台、電子磅秤1 台、殘渣袋9 個、分裝尖吸管6
    支、分裝袋1 大包等物，雖均屬被告所有，惟因與本件被告
    持有第一級毒品之犯行無關，自毋庸宣告沒收；又扣案之安
    非他命8 包（淨重21.1公克），係被告為供己施用所用，且
    此部分業由檢察官另案聲請以簡易判決處刑，關於沒收銷燬
    與否，自宜於另案再行處理，附此敘明。
據上論斷，應依刑事訴訟法第273 條之1 第1 項、第299 條第1
項前段，毒品危害防制條例第11條第1 項、第4 項、第18條第1
項前段，刑法第11條前段、第47條、第38條第1 項第2 款，判決
如主文。
本案經檢察官乙○○到庭執行職務。
中　　華　　民　　國　　94　　年　　4 　　月　　25　　日
                  刑事第十一庭  法  官 王 士 珮
以上正本證明與原本無異
如不服本判決應於送達後10日內向本院提出上訴狀。
                                書記官 程 欣 怡
中　　華　　民　　國　　94　　年　　4 　　月　　25　　日
附錄本案論罪科刑法條全文：
毒品危害防制條例第十一條
持有第一級毒品者，處三年以下有期徒刑、拘役或新臺幣五萬元
以下罰金。
持有第二級毒品者，處二年以下有期徒刑、拘役或新臺幣三萬元
以下罰金。
持有專供製造或施用第一、二級毒品之器具者，處一年以下有期
徒刑、拘役或新臺幣一萬元以下罰金。
持有毒品達一定數量者，加重其刑至二分之一，其標準由行政院
定之。
